【裁判字號】    99,上訴,41
【裁判日期】    990428
【裁判案由】    毒品危害防制條例
【裁判全文】
臺灣高等法院臺中分院刑事判決          99年度上訴字第41號
上  訴  人  臺灣臺中地方法院檢察署檢察官
上  訴  人
即  被  告  乙○○
選任辯護人  陳家驊律師
上列上訴人因被告毒品危害防制條例案件，不服臺灣臺中地方法
院98年度訴字第1491號中華民國98年11月12日第一審判決（起訴
案號：臺灣臺中地方法院檢察署97年度偵緝字第2464號），提起
上訴，本院判決如下：
    主    文
上訴駁回。
    犯罪事實
一、乙○○（綽號「阿芳（臺語發音）」、「大姊」）前因違反
    毒品危害防制條例案件，經臺灣臺中地方法院以96年度豐簡
    字第186號判處有期徒刑4月，如易科罰金，以新臺幣（下同
    ）1千元折算1日確定，嗣經臺灣臺中地方法院以96年度聲減
    字第2496號裁定減刑為有期徒刑2月，如易科罰金，以1千元
    折算1日確定，於民國96年9月10日縮刑期滿執行完畢。詎仍
    不知悔改，明知甲基安非他命係毒品危害防制條例第2條第2
    項第2款所規定列管之第二級毒品，不得非法持有、販賣，
    竟基於販賣第二級毒品甲基安非他命以營利犯意，以其持用
    之門號0000000000號行動電話，作為販賣第二級毒品甲基安
    非他命之聯繫工具，於97年10月19日下午 1時25分許，洪銘
    鶴以其持用之0000000000號行動電話，撥打乙○○持用之上
    開行動電話洽購甲基安非他命，乙○○即於同日下午前往洪
    銘鶴位於臺中市○○○街住處，由洪銘鶴交付1千元予乙○
    ○，乙○○則當場交付甲基安非他命1包予洪銘鶴供其施用
    。嗣經臺灣臺中地方法院檢察署檢察官指揮臺中市警察局第
    二分局循線查悉上情。
二、案經臺灣臺中地方法院檢察署檢察官指揮臺中市警察局第二
    分局查獲並自動簽分偵查起訴。
    理    由
壹、證據能力方面：
一、按被告以外之人於偵查中向檢察官所為陳述，除顯有不可信
    之情況者外，得為證據，刑事訴訟法第159條之1第2項定有
    明文。偵查中對被告以外之人（包括證人、鑑定人、告訴人
    、被害人及共同被告等）所為之偵查筆錄，或被告以外之人
    向檢察官所提之書面陳述，性質上均屬傳聞證據。惟現階段
    刑事訴訟法規定檢察官代表國家偵查犯罪、實施公訴，依法
    其有訊問被告、證人及鑑定人之權，證人、鑑定人且須具結
    ，而實務運作時，檢察官偵查中向被告以外之人所取得之陳
    述，原則上均能遵守法律規定，不致違法取供，其可信度極
    高，故被告以外之人前於偵查中已具結而為證述，除反對該
    項供述得具有證據能力之一方，已釋明「顯有不可信之情況
    」之理由外，不宜以該證人未能於審判中接受他造之反對詰
    問為由，即遽指該證人於偵查中之陳述不具證據能力。本案
    證人龔琴瑟、吳坤隆、洪銘鶴、鍾賜恩、孟素貞、江俊平於
    檢察官偵查中所為之陳述業經具結，且被告及辯護人復未反
    對該項供述得具有證據能力之陳述，綜合全部卷證資料亦無
    顯不可信之情事，因此，依上開刑事訴訟法之規定，證人龔
    琴瑟、吳坤隆、洪銘鶴、鍾賜恩、孟素貞、江俊平於檢察官
    偵查中之證述即有證據能力。
二、被告以外之人（包括證人、鑑定人、告訴人、被害人及共同
    被告等）於審判外之陳述雖不符刑事訴訟法第159條之1至之
    4等4條之規定，而經當事人於審判程序同意作為證據，法院
    審酌該言詞陳述或書面陳述作成時之情況，認為適當者，亦
    得為證據；當事人、代理人或辯護人於法院調查證據時，知
    有刑事訴訟法第159條第1項不得為證據之情形，而未於言詞
    辯論終結前聲明異議者，視為有前項之同意，同法第159條
    之5定有明文。立法意旨在於傳聞證據未經當事人之反對詰
    問予以核實，原則上先予排除。惟若當事人已放棄反對詰問
    權，於審判程序中表明同意該等傳聞證據可作為證據；或於
    言詞辯論終結前未聲明異議，基於尊重當事人對傳聞證據之
    處分權，及證據資料愈豐富，愈有助於真實發見之理念，且
    強化言詞辯論主義，使訴訟程序得以順暢進行，上開傳聞證
    據亦均具有證據能力。本案證人龔琴瑟、孟素貞、江俊平於
    警詢時之陳述，其性質雖屬傳聞證據，被告、辯護人及公訴
    人於本院審理時亦均表示無意見等語；本院審酌上開證據與
    本案具有關連性，又無不當取得之情形，認為以之作為本案
    之證據亦屬適當，揆諸前開規定，上開證據均應具有證據能
    力。
三、通訊監察之錄音，係利用科技產物取得之證據，與供述證據
    性質不同，是否具備證據能力，端以證據取得是否合法性為
    定，不適用傳聞排除法則。若取得證據之機械性能與操作技
    術無虞，錄音內容之同一性即不成問題；又翻譯者之聽覺及
    語言之理解若不成問題，譯文與錄音之同一性，即無可非議
    ；亦即通訊監聽（錄）本質上係搜索扣押之延伸，其取得證
    據之證據能力有無，厥以監聽（錄）之「合法性」作決定，
    如係合法監聽所取得，不生欠缺證據能力問題。此種監聽（
    錄）取得之證據，雖具有「審判外陳述」之外觀，但並不適
    用供述證據之傳聞排除法則。監聽（錄）取得之證據，合法
    取得之證據所須檢驗者，為證據之「同一性」及「真實性」
    。詳言之，監聽（錄）取得之錄音須與監聽內容一致、錄音
    之譯文須與取得之錄音一致，始符合證據「同一性」之要求
    ，又錄音譯文之解讀，須符合原來對話人之意思，始符合證
    據「真實性」之要求，而具備足夠證明力。此種證據因係機
    械操作形成，「同一性」係檢驗機械性能與操作技術，「真
    實性」則係檢驗譯作者之聽寫與理解能力，與傳聞證據之檢
    驗原理，迥不相同（最高法院97年台上字第3872號、3936號
    判決意旨參照）。本案如後所述所引用之通訊監察譯文，係
    經臺灣臺中地方法院檢察署檢察官聲請臺灣臺中地方法院於
    97年6月24日核發97年聲監字第573號通訊監察書（見警卷第
    6頁），實施通訊監察後，經臺中市警察局第二分局員警製
    作之文書，因被告不爭執其譯文與錄音內容之同一性，依上
    開說明，自亦有證據能力。
四、法院或檢察官得囑託醫院、學校或其他相當之機關、團體為
    鑑定，或審查他人之鑑定，並準用刑事訴訟法第203條至第
    206條之1之規定，刑事訴訟法第208條第1項定有明文。又檢
    察官因實務現實需求，就特定案件類型認當然有鑑定之必要
    者，基於檢察一體原則，得由該管檢察長概括選任鑑定機關
    ，是司法警察等偵查輔助人員於案件未移送檢察官偵辦前之
    調查犯罪階段，依據檢察長之概括授權，先行將證物送請檢
    察機關預先核定之專責鑑定人或鑑定機關實施鑑定，該鑑定
    人或鑑定機關亦應視同受承辦檢察官所選任或囑託而執行鑑
    定業務，其等出具之書面鑑定報告應屬刑事訴訟法第206條
    所定之傳聞例外，當具有證據能力。本案卷附之中山醫學大
    學附設醫院檢驗科藥物檢驗中心編號0000000號（證人龔素
    琴）之尿液檢驗報告（見97年度偵字第09340號卷第289頁）
    為中山醫學大學附設醫院依檢察機關概括授權囑託，執行鑑
    定職務所出具之書面鑑定報告，依刑事訴訟法第159條第1項
    及同法第208條第1項準用同法第206條第1項之規定，為傳聞
    法則之例外，得作為本案之證據。
貳、實體方面：
甲、有罪部分：
一、訊據上訴人即被告乙○○（下稱被告乙○○）矢口否認有何
    販賣第二級毒品甲基安非他命之犯行，其於原審辯稱：因洪
    銘鶴要求伊拿甲基安非他命過去，但伊並沒有販賣甲基安非
    他命，因此遂拿 1包冰糖去騙洪銘鶴，並向洪銘鶴收取之前
    欠伊的款項云云（原審卷第100頁背面）。於本院則辯稱：
    是洪銘鶴欠伊錢，他叫伊過去說試誰的甲基安非他命比較好
    ，伊就過去，因為伊沒有甲基安非他命，伊就拿假的過去，
    伊是跟他開玩笑，但伊沒有跟他收錢等語（本院卷第78頁）
    。被告於本院之選任辯護人則為其辯護稱：洪銘鶴於97年10
    月19日當日是否有向被告購得甲基安非他命，無從憑通訊監
    察譯文中認定，且洪銘鶴前後證詞矛盾不一，復無其他佐證
    ，重要證物之甲基安非他命亦未扣案，承辦之檢警既從通訊
    監察中得知被告將於97年10月19日下午前往洪銘鶴家中販賣
    甲基安非他命，為何不前埋伏，人贓俱獲，將重要證物送驗
    以確認其成份及重量，此等疑點未究明前，難以推測擬制方
    法判處被告重刑等語。惟查：
  (一)被告固否認購買甲基安他命予證人洪銘鶴，但依其上開所辯
    仍可確認，被告與證人洪銘鶴於97年10月19日確有就甲基安
    非他命毒品之事以電話聯絡見面，被告並攜帶 1包物品前去
    洪銘鶴住處交付給洪銘鶴等情。
  (二)前揭被告販賣第二級毒品甲基安非他命予洪銘鶴之犯行，業
    據證人洪銘鶴於97年11月17日檢察官偵查中結證稱：「（使
    用的手機號碼？）0000000000，是我的名字申請登記的。目
    前還在使用中，我已經使用有 1年多了。」、「（本身有無
    施用毒品？）以前有，施用二級毒品安非他命，沒有施用海
    洛因。」、「（有無觀察勒戒過？）有2次。」、「（何時
    開始施用毒品？）90年開始，勒戒出來後從97年10月開始，
    最後一次施用就是10月，我都在台中的現住處施用。」、「
    （毒品來源？）我向乙○○買的，因為一個曾經向我買過工
    具的人帶乙○○來的，我在台中市太原的跳蚤市場擺攤修理
    工具，他帶乙○○來，說我若要買藥他可以跟我一起去買，
    乙○○有留下電話給我。」、「（乙○○的電話？）000000
    0000這支電話。我打過好幾次，但都沒有接到他。」、「（
    向乙○○買過幾次毒品？）只有被監聽到的這次，就是97年
    10月19日下午1點25分。他到我五權五街住處，他說他買2千
    元，分我1千元，就是我用1千元向他買。他已經分裝好了，
    所以他給我一小包，只可以施用一次。我是以吸食器下面點
    火吸煙方式施用。」、「（跟乙○○約定交易，他如何來約
    定地點？）他騎機車，我只聽到機車聲音，我沒看到機車。
    他直接來按電鈴，我出去看就是乙○○。他到過我家2次，
    第1次留電話給我，只有97年10月19日他有拿毒品給我。10
    月19日那天下午我沒有工作，我在中午12點就把攤子收了回
    家。」、「（提示電話通訊譯文，有何意見？）沒有。所載
    內容就是我跟他對談內容。」等語（見97年度偵緝字第2465
    號偵查卷第44至45頁）；於98年3月31日檢察官偵查中結證
    述：「（之前施用何毒品？）安非他命。」、「（安非他命
    來源？）我跟綽號大姊的成年女子購買1次1千元的安非他命
    。」、「（何時地向綽號大姊的成年女子購買安非他命？）
    我是於97年11、12月【本院按，被告係於97年11月5日經通
    緝到案，隨即因另案於97年11月5日入台灣台灣台中監獄執
    行，此有卷附台中市警察局第二分局通緝案件報告書〈偵緝
    卷第1頁〉及臺灣高等法院被告前案紀錄表〈本院卷第47頁
    〉可憑，而證人洪銘鶴曾於被告通緝到案前之97年11月17日
    經檢察官訊問而證稱其於97年10月19日向被告購買甲基安非
    他命；其最後施用毒品為97年10月等語〈偵緝卷第44至45頁
    〉，則洪銘鶴自不可能於被告入監執行後之97年11、12月向
    被告購買甲基安非他命，證人此次訊問所稱購買甲基安非他
    命之時點，明顯是記憶錯誤，併予敘明】，在我臺中市○區
    ○○○街住處，向綽號大姊的成年女子買1千元安非他命。
    」、「（如何與綽號大姊的成年女子聯絡購買安非他命之事
    ？）我用我手機0000000000，與綽號大姊的成年女子手機聯
    絡買安非他命。」、「（為何你知道可以向綽號大姊的成年
    女子買安非他命？）綽號大姊的成年女子有一位朋友曾向我
    買手工具，後來因為我母親中風，所以我心情不好，曾向綽
    號大姊的成年女子買1次安非他命1千元。」、「（〈提示本
    署98年3月31日製作照片6張，綽號大姊的成年女子可能在其
    中，也可能不在其中，不要用猜的〉何人是賣你安非他命的
    綽號大姊的成年女子？）我確定編號2號女子是綽號大姊的
    成年女子（即乙○○），他就是賣我安非他命的人，照片看
    的清楚。」等語（見同上卷第47至48頁）；於原審審理時結
    證稱：「（你在去年10月19日下午是否有向被告購買甲基安
    非他命？）有的。」、「（你是否買1千元？）是的。」、
    「（當時是否一手交錢，一手交貨？）是的。」、「（被告
    到你家時，你如何跟她講？）我就拿1千元跟她買。」、「
    （她一拿出就是1包，你就拿1千元給她？）是的。她就將1
    千元收起來。」、「（你向被告購買幾次？）1次。」等語
    （見原審卷96至100頁），而被告亦自承持用門號000000000
    0號行動電話（見原審卷第15頁反面），核與證人洪銘鶴所
    述上情亦屬相符。
  (三)又經檢視被告持用之0000000000號行動電話與洪銘鶴持用之
    0000000000號行動電話於97年10月19日下午1 時25分之通訊
    監察譯文，被告與洪銘鶴於該次通話之對話為：「（洪銘鶴
    ）喂。」、「（乙○○）喂，嘿。」、「（洪銘鶴）那怎麼
    斷掉？」、「（乙○○）那我就要接，就不見了啊。」、「
    （洪銘鶴）不見就不見了。」、「（乙○○）哈哈，不見就
    不見啊，好啦，我等一下吃飽再過去找你玩（台音譯）」、
    「（洪銘鶴）什麼？」、「（乙○○）等一下‧‧‧我現在
    在吃飯啦。」、「（洪銘鶴）我跟你說啦。」、「（乙○○
    ）：嘿嘿嘿。」、「（洪銘鶴）你試我的，我試你的，看你
    的有比較好嗎？」、「（乙○○）是喔。」、「（洪銘鶴）
    如果沒有比較好我不要喔。」、「（乙○○）好好，OK，好
    ，哈哈。」等語，此等通訊監察譯文，於原審審理時分別經
    檢察官、辯護人將上開通訊監察譯文提示予證人洪銘鶴辨識
    ，並詢問證人洪銘鶴上開對話之意義為何？據證人洪銘鶴證
    述：「看你的有沒有比較好」是指甲基安非他命，伊之所以
    說「如果沒有比較好我不要」，是因當天伊騙被告過來試甲
    基安非他命，被告才會過來，被告說好，但來了之後並沒有
    給伊試甲基安非他命，伊雖在電話中表示互相試試看，但被
    告並沒有要與伊互相試毒品的意思，被告到伊家中時，伊就
    拿 1千元跟被告買（毒品），被告即拿出1包，伊乃將1千元
    交給被告等語（見原審卷第97頁、第98頁）；參以由上開通
    話中，可見洪銘鶴於電話一接通，僅出聲而未為任何彼此之
    稱謂，被告即表示晚點會過去找洪銘鶴，且洪銘鶴復向被告
    表明要互相試用，確認被告的品質有無較好等語，而被告與
    洪銘鶴均係正常智識程度之人，倘若被告未曾實際販賣甲基
    安非他命予洪銘鶴或與洪銘鶴間已有交易毒品之共識，豈可
    能憑空想像為之；再從洪銘鶴所說「如果沒有比較好我不要
    喔」，亦得以知之，若被告所攜帶之甲基安非他命品質較好
    ，洪銘鶴就要該甲基安非他命，則其意若不是要被告無償贈
    與，就是雙方有價的買賣，否則洪銘鶴憑何要甲基安非他命
    。是上開97年10月19日之對話內容雖不足以單獨證明被告於
    上開時點販賣甲基安非他命予洪銘鶴之行為，惟已經足以佐
    證被告與洪銘鶴於當天確有就交易甲基安非他命之事有所聯
    絡見面，且證人洪銘鶴所證稱當天對話完後有與被告交易甲
    基安非他命之情節，應非子虛。再徵諸證人洪銘鶴前開證稱
    ：當日被告拿出1包，伊即將1千元交給被告等語，顯見係有
    償交易。從而，就被告於97年10月29日下午販賣甲基安非他
    命予洪銘鶴之行為，不僅為證人洪銘鶴證述屬實，且有上開
    通訊監察譯文可佐。
  (四)證人洪銘鶴雖於原審審理時改稱：伊覺得被告當天交付的甲
    基安非他命好像不是安非他命，怪怪的，感覺好像不是安非
    他命，吸下去感覺不太一樣，沒有感覺，那次買的安非他命
    不能用，但伊並未打電話向被告反應，1千元就損失了等語
    （見原審卷第97至98頁反面），惟證人洪銘鶴於97年11月17
    日檢察官偵查中已明確證述當天向被告所購買的甲基安非他
    命1小包，只可以施用1次，伊係以吸食器下方點火吸食煙氣
    方式施用，該次向被告購買之毒品已施用完畢等語綦詳（見
    97年度偵緝字第2465號卷第45頁），而其於偵查中之供述較
    接近案發時點，記憶應較為清晰，憑信性甚高，且因其當時
    未直接面對被告，依諸常情，其當時來自被告之心理壓力應
    較小，較有可能據實陳述；參以證人洪銘鶴就其何以於原審
    改稱被告交付的不是甲基安非他命，僅稱係因於偵查中檢察
    官並未詢問被告交付的那包是否為甲基安非他命云云，但觀
    諸檢察官於原審審理中亦未詢問及此，證人洪銘鶴即表示該
    包並非甲基安非他命等語，此亦有原審審判筆錄在卷可按，
    且倘被告所交付予證人洪銘鶴者並非甲基安非他命，參照上
    開洪銘鶴對電話中特別對被告聲稱：「如果沒有比較好我不
    要喔。」，則洪銘鶴豈有甘於平白損失1千元，而未向被告
    反應或求償之理？綜此，足徵證人洪銘鶴於原審改稱上揭情
    詞，顯係經權衡輕重，為袒護被告或恐被告對其不利等因素
    而所為之託詞，不足採信。
  (五)辯護人固為被告辯護以被告所提供予洪銘鶴吸食者，並非毒
    品尚不無可能云云，惟按施用毒品者之指證，固不得作為認
    定被告有販賣毒品行為之唯一證據，其真實性有待其他必要
    證據加以補強，然所謂必要之補強證據，並不以證明販賣毒
    品犯罪構成要件之全部事實為必要，以與施用者之指證具有
    相當之關聯性為前提，其經與施用者之指證綜合判斷，已達
    於通常一般人均不致有所懷疑，而得確信施用者之指證為真
    實者，即得為有罪之認定（最高法院93年度臺上字第6750號
    判決參照）。本案證人洪銘鶴證述被告有於97年10月29日下
    午販賣毒品甲基安非命之行為，係先明確指證其於上開時間
    內被告購買甲基安非他命1 次，又經檢察官提示該通訊監察
    譯文予證人洪銘鶴後，證人又確認其於97年10月29日與被告
    通話之內容係為交易甲基安他命，且嗣後有實際完成交易等
    語，而雖然於該通訊監察譯文本身無法確定被告是否嗣後確
    實與證人完成交易毒品行為，另被告販賣甲基安非他命確實
    之數量、純度，均已無從查明，然而，本院就證人洪銘鶴之
    指證與通訊監察譯文之內容為綜合判斷、交互勾稽比對後，
    認為被告有於97年10月29日下午販賣1 千元之甲基安非他命
    予洪銘鶴1次之行為，已達於一般人均毫無合理懷疑之有罪
    確信，業如前述，是被告上開辯解即不足取。
  (六)末按邇來政府為杜絕毒品氾濫，毒害人民甚深，再三宣導民
    眾遠離毒品、媒體之報導既深且廣，對於毒品之禁絕，應為
    民眾所熟悉；被告既為智識健全之成年人，且在本案之前即
    有毒品前科，有臺灣高等法院被告前案紀錄表在卷可參，對
    此自無不知之理。又政府對於查緝施用、轉讓及販賣毒品無
    不嚴格執行，且販賣毒品罪更係重罪，設若無利可圖，衡情
    一般持有毒品者，當不致輕易將持有毒品交付他人。何況第
    二級毒品甲基安非他命之取得不易及物稀價昂之情形，苟被
    告於有償交付毒品甲基安非他命給上開證人之交易過程中，
    並無利益可圖，此無異謂其係在甘冒被查獲並被移送法辦之
    風險之情形下，費時費事而平白將第二級毒品甲基安非他命
    轉讓給並無特殊情誼之人施用，此情顯難認符情理，是被告
    買入上開毒品甲基安非他命之價格，應較其出售之價格為低
    ，而有從中賺取買賣價差牟利之意圖及事實，應屬合理之認
    定。再者，販賣毒品甲基安非他命係違法行為，非可公然為
    之，而甲基安非他命亦無公定價格，係可任意分裝增減分量
    ，且每次買賣之價格、數量，亦隨時依雙方之關係深淺、資
    力、需求量、對行情之認知、來源是否充裕、查緝是否嚴緊
    、購買者被查獲時供述購買對象之可能風險之評估等因素，
    而異其標準，機動調整，非可一概論之。從而販賣之利得，
    除非經行為人詳細供出各次所販賣之毒品之進價及售價，且
    數量俱臻明確外，實難察得其交易實情。然販賣者從價差或
    量差中牟利，方式雖異，惟其販賣行為在意圖營利則屬同一
    。從而，舉凡有償交易，除確有反證足以認定其確係另基於
    某種非圖利本意而轉讓毒品之外，通常尚難因無法查悉其精
    確之販入價格，以作為是否高價賣出之比較，即任販賣者諉
    以無營利之意思，而阻卻對其販賣毒品犯行之追訴。本案被
    告與證人洪銘鶴間之上開毒品甲基安非他命交易屬有償行為
    ，被告於接獲證人洪銘鶴之電話後，費時、費事而前往洪銘
    鶴住所地交易，洪銘鶴並交付1千元予被告，倘非有利可圖
    ，被告應不致願意甘冒刑罰重責而為本案上開犯行，足認被
    告主觀上確有營利之意圖甚明。
  (七)綜上所述，被告前開所辯，自不足採。本案犯罪事證明確，
    被告有於上揭時、地販售第二級毒品甲基安非他命予洪銘鶴
    之犯行，堪以認定。
二、論罪科刑：
  (一)被告行為後，毒品危害防制條例第4條經立法院三讀修正通
    過並經總統於98年5月20日公布，並已施行。而修正後毒品
    危害防制條例第4條第2項販賣第二級毒品罪之法定本刑有關
    罰金刑部分已由原處700萬元以下罰金，提高為1000萬元以
    下之罰金；就販賣第二級毒品而言，自以修正前之舊法對行
    為人較為有利；雖修正後同條例第17條第2項規定：「犯第4
    條至第8條之罪於偵查及審判中均自白者，減輕其刑」，惟
    被告於偵查及審判中均未坦承其有販賣第二級毒品甲基安非
    他命之犯行，尚無上開減輕其刑規定之適用，故仍適用修正
    前之舊法對被告較為有利。
  (二)核被告乙○○所為，係犯修正前毒品危害防制條例第4條第2
    項之販賣第二級毒品罪。被告販賣前持有甲基安非他命之低
    度行為，為販賣甲基安非他命之高度行為所吸收，不另論罪
    。
  (三)被告前因違反毒品危害防制條例案件，經臺灣臺中地方法院
    以96年度豐簡字第186號判處有期徒刑4月，如易科罰金，以
    1千元折算1日確定，嗣經臺灣臺中地方法院以96年度聲減字
    第2496號裁定減刑為有期徒刑2月，如易科罰金，以1千元折
    算1日確定，於96年9月10日縮刑期滿執行完畢等情，此有臺
    灣高等法院被告前案紀錄表1份在卷足參，其前受有期徒刑
    之執行完畢5年內，故意再犯本件有期徒刑以上之罪，為累
    犯，應依刑法第47條第1項之規定加重其刑（惟其法定本刑
    為無期徒刑部分，依法不得加重）。
  (四)原審法院因認被告上開販賣第二級毒品甲基安非他命予洪銘
    鶴部分之罪證明確，適用修正前毒品危害防制條例第4條第2
    項，刑法第2條第1項前段、第11條、第47條第1項等規定，
    並審酌被告無視於我國政府禁絕毒害之堅定立場，僅圖一己
    私人經濟利益，任將甲基安非他命賣予他人，致使買受之吸
    毒者更加產生依賴性及成癮性，戕害國民健康與社會治安程
    度至鉅，且販賣毒品乃屬萬國公罪，並減損國家國力、競爭
    力，對於違犯者不宜以輕判，以期降低毒品之氾濫，兼衡被
    告販賣第二級毒品之數量及金額，暨其犯罪動機、目的、手
    段、犯後未能坦認事實，未見悔意之犯後態度等一切情狀，
    而量處有期徒刑7年6月；復說明被告販賣第二級毒品甲基安
    非他命予洪銘鶴之所得1千元，雖未扣案，然無證據足認已
    不存在，且為被告因犯罪所得之財物，仍應依毒品危害防制
    條例第19條第1項規定，諭知沒收之，如全部或一部不能沒
    收時，以其財產抵償之，至扣案之G-PLUS廠牌行動電話含其
    內之0000000000號SIM卡，並非被告所有，而係江俊平所有
    ，且非被告供犯本案販賣毒品罪所用之物，自無從宣告沒收
    等情，核無違誤，量刑亦屬妥適。被告上訴未提出任何有利
    之事證，猶執陳詞否認犯罪，其上訴為無理由，應予以駁回
    。
乙、無罪部分：
一、公訴意旨另以：被告基於販賣第二級毒品甲基安非他命以牟
    取不法利益之犯意：(一)於97年2月中旬某日、2月底某日、2
    月底某日、3月中旬某日、4月初某日、5月中旬某日、5月底
    某日、6月中旬某日、6月中旬某日、7月初某日、7月中旬某
    日、7月中旬某日，在位於臺中市○區○○路上之全聯福利
    中心外面，各販賣1千元之第二級毒品甲基安非他命予龔琴
    瑟計12次；且於97年7月底某日、7月底某日、8月10日，在
    臺中市○○○路上，各販賣1千元之第二級毒品甲基安非他
    命予龔琴瑟計3次。(二)於97年2月間某日、3月間某日、4月間
    某日、6月間某日、7月間某日，在臺中縣太平市○○路附近
    ，各販賣1千元之第二級毒品甲基安非他命予鍾賜恩計5 次
    ；且於97年5月間某日，在臺中市之臺中公園附近，販賣1千
    元之第二級毒品甲基安非他命予鍾賜恩計1次。(三)於97年3、
    4月間某日、6月間某日，在位於太平市之黃昏市場附近，各
    販賣1000元之第二級毒品甲基安非他命予吳坤隆計2次。(四)
    於97年6月27日、7月14日（起訴書原誤植為7月15日，業經
    公訴人於98年6月25日審理期日當庭予以更正），在被告位
    於太平市○○路○段之宜欣社區之租屋處，各販賣2千元之第
    二級毒品甲基安非他命予孟素貞計2次。因認被告此部分亦
    涉有毒品危害防制條例第4條第2項之販賣第二級毒品罪嫌。
二、按犯罪事實應依證據認定之，無證據不得認定犯罪事實，又
    不能證明被告犯罪或其行為不罰者，應諭知無罪之判決，刑
    事訴訟法第154條第2項、第301條第1項分別定有明文。次按
    認定不利於被告之事實，須依積極證據，茍積極之證據本身
    存有瑕疵而不足為不利於被告事實之認定，即應為有利於被
    告之認定，更不必有何有利之證據，而此用以證明犯罪事實
    之證據，猶須於通常一般人均不至於有所懷疑，堪予確信其
    已臻真實者，始得據以為有罪之認定，倘其證明尚未達到此
    一程度，而有合理性之懷疑存在，致使無從為有罪之確信時
    ，即應為無罪之判決，此有最高法院82年度臺上字第163號
    判決、96年度臺上字第4986號、30年上字第816號等判例意
    旨可資參照。另按施用毒品者所稱向某人買受毒品之指證，
    不得作為該人受有罪判決之唯一證據，仍須調查其他必要之
    證據，以察其是否與事實相符；亦即須有補強證據以擔保其
    指證之真實性，始得採為論罪之依據。而所謂補強證據，指
    其他有關證明施用毒品者之關於毒品交易之供述真實性之相
    關證據而言，必須與施用毒品者關於毒品交易之供述，具有
    相當程度之關連性，而足使一般人對施用毒品者關於毒品交
    易之供述，並無合理之懷疑存在，而得確信其為真實，始足
    當之，最高法院94年度臺上字第2033號判決要旨可資參照。
三、公訴人認被告涉有此部分販賣第二級毒品罪嫌，無非係以證
    人龔琴瑟、鍾賜恩、吳坤隆、孟素貞之證述及卷附通訊監察
    譯文、龔琴瑟尿液檢驗報告暨扣案之門號0000000000號行動
    電話1支等為其論罪之依據。惟訊據被告乙○○堅決否認有
    公訴人所指此部分販賣毒品犯行，辯稱：伊並未販賣毒品，
    僅有施用毒品等語。經查：
  (一)被訴販賣第二級毒品予龔琴瑟部分：
  1.證人龔琴瑟於警詢時證稱：「（你所施用之安非他命自何處
    取得？）我都是向綽號『姐仔』的乙○○購買毒品，有時乙
    ○○沒辦法前來交易毒品，就會由江俊平攜帶毒品來與我交
    易，我每次都是購買1張（1千元）大概0.4公克。」、「（
    你共向乙○○、江俊平購買幾次毒品安非他命？時間？地點
    ？）向乙○○購買3次，是於97年7月13日、19日及8月l0日
    正確時間我忘記了，地點都是在十甲路與十甲東路附近的萊
    爾富超商交易毒品。向江俊平購買毒品1次是於97年6月28日
    在臺中縣太平市○○路的全聯福利中心門口。」等語（見警
    卷第55至59頁）；於97年8月14日檢察官偵查中證述：「（
    你跟乙○○購買幾次安非他命？）10幾次的安非他命，每次
    都購買1千元的安非他命。」、「（你於何時開始跟乙○○
    購買安非他命？）於97年4月間開始至97年8月10日禮拜天，
    跟乙○○購買安非他命。」、「（乙○○都在何處將安非他
    命賣給你？）乙○○都在台中十甲路與十甲東路口附近萊爾
    富便利商店外及萊爾富對面的全聯福利社外，將安非他命賣
    給我。」、「（〈提示97年7月5日19時通訊監察譯文〉當時
    你有無跟乙○○的同居男子或乙○○電話聯絡購買安非他命
    ？）有。當天購買1千元的安非他命。這是我打電話乙○○
    的同居男子，當天我是跟乙○○的同居男子購買1千元的安
    非他命，而當天乙○○的同居男子是在十甲路與十甲東路附
    近的全聯福利社外，把安非他命賣給我。」、「（〈提示97
    年7月13月通訊監察譯文〉當時你有無跟乙○○的同居男子
    或乙○○電話聯絡購買安非他命？）有。當天購買1千元的
    安非他命。當時我是打電話給乙○○的同居男子，當天我是
    跟乙○○購買1千元的安非他命，而當天乙○○是在十甲路
    與十甲東路附近的全聯福利社對面巷子裡，把安非他命賣給
    我。」、「（〈提示97年7月19日23時52分通訊監察譯文〉
    當時你有無跟乙○○的同居男子或乙○○電話聯絡購買安非
    他命？）有。當天購買1千元的安非他命。這是我打電話給
    乙○○的同居男子，當天我是跟乙○○的同居男子購買1千
    元的安非他命，而當天乙○○的同居男子是在臺中自由路4
    段附近的加油站外，把安非他命賣給我。」等語（見97年度
    偵字第19340號偵查卷第256至258頁）；於98年2月13日檢察
    官偵查中證述：「（何時地向綽號阿芳之乙○○購買安非他
    命？）我於97年2月中旬，在台中市○區○○路上全聯福利
    中心外面，向綽號阿芳之乙○○買1千元安非他命。第2次我
    於97年2月底，在台中市○區○○路上全聯福利中心外面，
    向綽號阿芳之乙○○買1千元安非他命。第3次我於97年2月
    底，在台中市○區○○路上全聯福利中心外面，向綽號阿芳
    之乙○○買1千元安非他命。第4次我於97年3月中旬，在台
    中市○區○○路上全聯福利中心外面，向綽號阿芳之乙○○
    買1千元安非他命。第5次我於97年4月初，在台中市○區○
    ○路上全聯福利中心外面，向綽號阿芳之乙○○買1千元安
    非他命。第6次我於97年5月中旬，在台中市○區○○路上全
    聯福利中心外面，向綽號阿芳之乙○○買1千元安非他命。
    第7次我於97年5月底，在台中市○區○○路上全聯福利中心
    外面，向綽號阿芳之乙○○買1千元安非他命。第8次我於97
    年6月中，在台中市○區○○路上全聯福利中心外面，向綽
    號阿芳之乙○○買1千元安非他命。第9次我於97年6月中，
    在台中市○區○○路上全聯福利中心外面，向綽號阿芳之乙
    ○○買1千元安非他命。第10次我於97年7月初，在台中市○
    區○○路上全聯福利中心外面，向綽號阿芳之乙○○買1千
    元安非他命。第11次我於97年7月中，在台中市○區○○路
    上全聯福利中心外面，向綽號阿芳之乙○○買1千元安非他
    命。第12次我於97年7月中，在台中市○區○○路上全聯福
    利中心外面，向綽號阿芳之乙○○買1千元安非他命。第13
    次我於97年7月底，在台中市○○○路我上班地點外面，向
    綽號阿芳之乙○○買1千元安非他命。第14次我於97年7月底
    ，在台中市○○○路我上班地點外面，向綽號阿芳之乙○○
    買1千元安非他命。第15次我於97年8月10日，在台中市○○
    ○路我上班地點外面，向綽號阿芳之乙○○買1千元安非他
    命。」等語（見97年度偵緝字第2465號偵查卷第25至26頁）
    ；於原審審理時結證稱：「（〈提示97偵緝字第2465號卷宗
    第25、26頁〉97年2月中旬某日、2月底某日、2月底某日、3
    月中旬某日、4月初某日、5月中旬某日、5月底某日、6月中
    旬某日、6月中旬某日、7月初某日、7月中旬某日、7月中旬
    某日，在位於臺中市○區○○路上之全聯福利中心外面，各
    購買1千元之第二級毒品甲基安非他命，共向乙○○購買12
    次，且於97年7月底某日、7月底某日、8月10日，在臺中市
    ○○○路上，各購買1000元之第二級毒品甲基安非他命向乙
    ○○計3次？）以偵查中所述為準。」、「（以上所述15次
    毒品交易是否乙○○自己過來將毒品交給你，你將1千元交
    給乙○○？）是的。」、「（你在於97年8月13日警訊筆錄
    稱：你向乙○○購買3次，時間97年7月13日、19日、97年8
    月10日，為何此3次時間與在偵查中陳述不一？）我在偵查
    中有跟檢察官講我不記得了。」、「（〈提示97偵19340號
    97年8月13日警詢筆錄112頁〉你稱你向被告購買3次，此3次
    是否包含在上開15次內？）是的。」、「（你在警局稱你向
    乙○○購買3次是97年7月13日、97年7月19日、97年8月10日
    購買3次，後來在97年8月14日隔天移送地檢署，檢察官問你
    ，你與乙○○同居男子購買兩次安非他命，檢察官有提示你
    7月13日通聯譯文，你說：97年7月13日那天買的安非他命是
    跟乙○○同居男子購買的，97年7月19日的通聯也是向乙○
    ○的同居男子購買的，而當天都是乙○○同居男子把安非他
    命賣給你，你於警局陳述與偵查中陳述不一？）其實我已經
    忘了，7月13日、19日兩天根據通聯譯文我是向乙○○同居
    男友拿的，交貨也是乙○○同居男友拿給我的，電話號碼是
    乙○○同居男友的，這兩次不是跟乙○○購買的。」、「（
    你剛才陳述15次甲基安非他命是否有可能向乙○○同居男友
    買的？）因為很久，我忘了，不是我故意說謊，且他們二人
    同居我也搞不清楚，我吸毒頭腦也不清楚。」、「（97年8
    月10日當次是否向乙○○購買的？）是的。」、「（可否確
    定第一次向被告購買時間？地點？）都不記得。」、「（你
    於8月10日在哪裡跟被告拿毒品？）我在卡拉店上班附近，
    他幫我送到我上班附近南京東路上鐵路旁，我拿1千元毒品
    。」等語（見原審卷第35至39頁）。觀諸其證述向被告乙○
    ○購買安非他命之起始時間、每次購買時間、次數及交易對
    象、地點等節，前後所述不一致，且就證人龔琴瑟證述向被
    告購買毒品乙節，卷內亦無被告與證人龔琴瑟間之通話紀錄
    或相關毒品流向之證據為佐證，則證人龔琴瑟所述是否真實
    ，已非無疑。
  2.又門號0000000000號行動電話，乃為江俊平所持用等情，業
    據證人江俊平、龔琴瑟及孟素貞於警、偵訊證述明確（見警
    卷第11頁、第58頁、257頁反面、第100頁），亦難以扣案之
    江俊平所有上開行動電話1支，即為不利於被告之認定。再
    依卷附江俊平持用之0000000000號行動電話與龔琴瑟間分別
    於97年7月5日、7月13日、7月19日之通訊監察譯文所示，江
    俊平與龔琴瑟間固有：(1)「（江俊平）喂。」、「（龔琴瑟
    ）姐仔、怎麼沒有接電話，電話不通。」、「（江俊平）可
    能在忙吧。」、「（龔琴瑟）是喔。」、「（江俊平）在外
    面忙。」、「（龔琴瑟）我跟你說，你可以先給我1張嗎？
    」、「（江俊平）現在就沒有，有就好解決了，所以她現在
    才在外面忙。」、「（龔琴瑟）就是都沒有就對了，你等一
    下有打給我。」、「（江俊平）妳自己打給她，我又不能做
    主。」、「（龔琴瑟）好啦。」。(2)「（江俊平）你出來了
    嗎。」、「（龔琴瑟）我早就在全聯這裡等了。」、「（江
    俊平）你有看到我嗎。」、「（龔琴瑟）你在哪。」、「（
    江俊平）我在對面巷子口。」、「（龔琴瑟）好。」。(3)「
    （江俊平）喂。」、「（龔琴瑟）你在哪裡。」、「（江俊
    平）：我在加油站阿。」、「（龔琴瑟）我也在加油站，前
    面這裡紅綠燈，你在哪裡。」、「（江俊平）旱溪東路與自
    由路這裡不是有一個加油站。」、「（龔琴瑟）自由路這裡
    不是嗎？」、「（江俊平）你沒看到我，我穿青色衣服。」
    、「（龔琴瑟）哪裡，我沒看到你，喔、你在對面。」、「
    （江俊平）對。」、「（龔琴瑟）騎過去啦。」等通話內容
    ，然縱認上開對話為渠等談論購買毒品及進行毒品交易事宜
    ，但亦僅能證明江俊平與龔琴瑟間有交易毒品之事實，尚不
    足憑以為被告有公訴人此部分所指販賣毒品予龔琴瑟犯行之
    認定依據。
  3.至龔琴瑟於97年8月13日為警查獲時經採集其尿液送鑑定結
    果，雖呈甲基安非他命陽性反應，此有中山醫學大學附設醫
    院檢驗科藥物檢驗中心尿液檢驗報告1份在卷可憑（見警卷
    第289頁），但此亦僅能證明龔琴瑟於為警查獲採尿前回溯
    96小時內某時許有施用第二級毒品甲基安非他命之行為，尚
    不能遽以為被告乙○○有此部分販賣毒品犯行之證明，自難
    以之為被告乙○○被訴此部分犯行之佐證。
  4.綜上，被告是否有於上揭時、地販賣第二級毒品甲基安非他
    命予龔琴瑟之犯行，尚屬有疑。則在罪疑唯輕原則下，公訴
    人關於此部分犯罪事實之舉證，仍有合理之懷疑存在，不足
    使本院達到可確信被告有此部分犯行之程度，自應為被告有
    利之認定。
  (二)被訴販賣第二級毒品予鍾賜恩部分：
    證人鍾賜恩於偵查中結證稱：「第1次是於97年2月，在台中
    縣太平市○○路上，向綽號阿芳的成年女子買1千元安非他
    命。第2次是於97年3月，在台中縣太平市○○路附近，向綽
    號阿芳的成年女子買1千元安非他命。第3次是於97年4月，
    在台中縣太平市○○路附近，向綽號阿芳的成年女子買1千
    元安非他命。第4次是於97年5月，在台中市臺中公園附近，
    向綽號阿芳的成年女子買1千元安非他命。第5次是於97年6
    月，在台中縣太平市○○路附近，向綽號阿芳的成年女子買
    1千元安非他命。第6次是於97年7月，在台中縣太平市○○
    路附近，向綽號阿芳的成年女子買1千元安非他命。」等語
    （見97年度偵緝字第2465號卷第51至52頁）；於原審審理中
    證述：「（你所施用的安非他命有無向阿芳購買過？）我都
    是寄買的。」、「（你寄買的情節為何？）我都把錢先給她
    ，我都是以電話跟乙○○聯絡，我都說1張代表要購買1千元
    ，我有講是要安非他命。我就相約的地點把錢拿給她，她沒
    有當場把安非他命拿給我，都是晚上或隔天約地點我去拿。
    」、「（是否記得你購買安非他命的時間、地點？）不記得
    了。」、「（〈提示97年度偵緝字第2465號第51、52頁筆錄
    〉於97年2月間某日、3月間某日、4月間某日、6月間某日、
    7月間某日，在臺中縣太平市○○路附近，各販賣1千元之第
    二級毒品甲基安非他命予鍾賜恩計5次；且於97年5月間某日
    ，在臺中市之臺中公園附近，均購買1千元之第二級毒品甲
    基安非他命是否正確？）是的。」、「（平均多久吸用安非
    他命一次？）我是1個月買1次，吸用完畢那個月就不再吸食
    了，隔月再買，我都是寄被告買的，沒有向別人買的。」、
    「（你寄被告購買係指何意思？）我說我要買這個東西，麻
    煩你幫我用一下。」等語（見原審卷第68至70頁），然證人
    鍾賜恩並就具體特定之日期及販賣方式詳細逐一篩檢、過濾
    ，而僅係含糊、籠統之問答，難免有失準確性，且除證人鍾
    賜恩上開證述外，並無其他任何佐證，自難僅以證人鍾賜恩
    上開證詞，即為被告有此部分被訴犯行之認定。
  (三)被訴販賣第二級毒品予吳坤隆部分：
    證人吳坤隆於偵查中證述：「（安非他命來源？）我跟綽號
    阿芳（台語發音）的乙○○購買安非他命2次，每次購買1千
    元。」、「（何時地向綽號阿芳的乙○○購買安非他命？）
    第1次是於97年3、4月，在台中縣太平市黃昏市場外面，向
    綽號阿芳的乙○○買1千元安非他命。第2次是於97年6月，
    在台中縣太平市黃昏市場外面，向綽號阿芳的乙○○買1 千
    元安非他命。」等語（見97年度偵緝字第2465號卷第40至41
    頁）；於原審審理時結證稱：「（你施用的安非他命是否曾
    向乙○○購買？）有的。」、「（是否記得購買時間、地點
    ？）我是錢寄放在他那邊，請他幫我調，這樣量會比較多。
    」、「（你寄放多少錢在乙○○那邊？）有時候1千或5百。
    」、「（你有無直接電話聯絡乙○○，直接向乙○○購買毒
    品？）有的。」、「（你如何聯絡？）我手機0000000000打
    乙○○行動電話，號碼我忘了。」、「（依你前面所述，你
    向乙○○購買毒品，除了錢寄放他那邊，也有電話聯絡直接
    購買毒品？）都有。」、「（〈提示97偵緝2464號第17、18
    頁吳坤隆偵訊筆錄〉於97年3、4月間某日、6月間某日，在
    位於太平市之黃昏市場附近，各購買1000元之第二級毒品甲
    基安非他命向乙○○毒品2次？）均是錢寄放他那邊，他去
    幫我調貨，我們約時間他再拿給我，他有無賺我的錢我不知
    道，他如何調貨我也不知道。」、「（錢如何寄放？）我先
    到黃昏市場錢交給乙○○，乙○○當場約個時間，都在當天
    給我，我交錢給她大約1、2小時，她就將毒品拿給我了。」
    、「（你寄錢給她時如何說？）我知道她有方法可以拿東西
    ，我想要施用，請她去拿，就將錢寄放在她那邊，她如何拿
    我不知道。」、「（你今日陳述與之前陳述不一樣，為何之
    前沒有陳述寄錢給她的事情？）我認為錢寄給她，她拿給我
    也是向她買的意思。」等語（見原審卷第38至41頁），可見
    證人吳坤隆對於其究係向被告購買毒品或寄錢委請被告代為
    購買毒品，前後所述尚有不一，且除證人吳坤隆上開證述外
    ，並無任何其他佐證，是以此部分尚難以證人吳坤隆上開證
    詞，即遽為不利被告之認定。
  (四)被訴販賣第二級毒品予孟素貞部分：
  1.證人孟素貞於97年8月14日第2次警詢時證稱：「（施用之安
    非他命毒品來源如何？）是向一名叫『乙○○』之女子購得
    。」、「（你都是如何與乙○○連絡購買毒品？每次都購買
    多少？）我都先以000-0000000電話與乙○○連絡，再約好
    地點見面拿毒品。我每次都購買1千元。」、「（安非他命1
    千元量是多少？）我不清楚、她給我多少我就拿多少」、「
    （你何時向乙○○開始購買毒品？已購買過幾次？）我於97
    年2月份開始向乙○○開始購買毒品。已不記得了。」等語
    （見警卷第97至104頁）；同日第3次警詢時證述：「（97年
    8月13日第1、2次在本分局筆錄陳述內容是否屬實？）其中
    內容有些不實，我想補充。」、「（筆錄何處為不實？）我
    說我沒向江俊平購買過毒品，事實上我曾經向他購買過幾次
    ，但因他是我結拜大哥，所以昨天我不忍心指認他。」、「
    你於第2次筆錄供稱，自97年2月起所有你吸食之安非他命毒
    品，係向乙○○購得是否屬實？）我現在回想起來，其中有
    幾次是向江俊平購買。」等語（見警卷第105至107頁）；於
    檢察官偵查中結證稱：「（安非他命來源？）向綽號『阿芳
    』﹝台語﹞之乙○○、綽號『阿兄』﹝台語﹞之江俊平購買
    安非他命。」、「（你向綽號『阿芳』﹝台語﹞之乙○○購
    買幾次安非他命？）我向綽號『阿芳』﹝台語﹞之乙○○購
    買15、16次的安非他命，每次購買1千元至2千500元不等的
    安非他命。」、「（你於何時開始跟綽號『阿芳』﹝台語﹞
    之乙○○購買安非他命？）於97年2月開始至97年8月10日，
    跟綽號『阿芳』﹝台語﹞之乙○○購買安非他命。」、「（
    綽號『阿芳』﹝台語﹞之乙○○在何地將安非他命賣給妳？
    ）綽號『阿芳』﹝台語﹞之乙○○都在我臺中縣太平市○○
    路890南巷2弄6號住處樓下及在綽號『阿芳』﹝台語﹞之乙
    ○○台中縣太平市○○路○段宜欣社區的住處，將安非他命
    賣給我。」、「（〈提示97年6月27日18時44分、19時通訊
    監察譯文〉當時你有無跟綽號『阿兄』（台語)之江俊平電
    話聯絡購買安非他命?〉當天是跟綽號『阿芳』（台語）之
    乙○○購買2千元的安非他命。當天綽號『阿兄』（台語）
    之江俊平去打牌。」、「（〈提示97年7月15日凌晨2時50分
    通訊監察譯文〉當時你有無跟綽號『阿兄』（台語）之江俊
    平電話聯絡購買安非他命？）沒有，因為前一天我有跟綽號
    『阿芳』(台語)之乙○○購買2千元的安非他命，綽號『阿
    芳』（台語）之乙○○在她宜欣社區的住處，將安非他命賣
    給我。」等語（見97年度偵字第19340號偵查卷第249至251
    頁）；於原審審理中證述：「（你所施用的安非他命是否有
    向乙○○購買過？）沒有。」、「（你與乙○○見過幾次面
    ？做什麼？）因為我看過我乾哥哥江俊平，所以才見過乙○
    ○，只有講幾句話。」、「（你跟乙○○有無仇恨糾紛？）
    都沒有。」、「（既然沒有的話，為何你在警訊、偵查中均
    稱有向乙○○購買安非他命？）我沒有這樣講。我那時候是
    講說我拿錢給我哥哥，我們再一起去買。」、「（你的意思
    指你與他們二人一起合資購買？）就是一起購買這樣。」、
    「（依你陳述他們二人從來沒有賣安非他命給你過？）沒有
    。」、「（〈提示97偵19340卷219頁6月27日通聯譯文〉你
    電話與江俊平聯絡，阿豐是否指乙○○？）是的。因為阿豐
    這台語同阿芳的台語發音。」、「（為何打給乙○○？）當
    時我睡不著要去找乙○○，但是乙○○沒有接我就打給江俊
    平。」、「（〈提示97偵19340卷219頁7月15日通聯譯文〉7
    月15日你與江俊平電話聯絡講什麼？）我拿東西給他，我拿
    衣服給他。」、「（〈提示97偵19340卷251頁筆錄〉當時檢
    察官提示給你觀覽6月27日譯文後，你回答，當天是跟乙○
    ○購買兩千元的安非他命，因為江俊平去打牌，接著檢察官
    提示7月15日譯文給你觀覽後，你回答，當天沒有購買安非
    他命，因為前一天有向乙○○購買兩千元的安非他命，為何
    與你今天所說的不一樣？）我剛剛講的不是實話，因為那麼
    久了忘記了，檢察官偵查中問我的是實話。」、「（兩次交
    易毒品情節是否同偵查中所說的一樣？）是的。是以我的電
    話撥打乙○○的行動電話，號碼不記得，都是乙○○自己過
    來交付毒品給我，我幾乎都先拿錢給乙○○。」、「（你先
    拿錢給乙○○，乙○○在拿毒品給你，中間隔多久？）不一
    定，都是當天拿毒品給我。」、「（剛才檢察官提示的兩通
    電話6月27日、7月15日，可否確定對方是誰？﹝提示6月27
    日、7月15日電話譯文﹞）6月27日是跟江俊平。7月15日跟
    誰我忘了。」、「（0000000000電話是何人在用？）江俊平
    。」、（0000000000電話有無人會幫江俊平接電話？）沒有
    了。我只要打這支電話都是江俊平接的。」、「（乙○○97
    年7月15日有販賣甲基安非他命，代價2千元給你，是根據你
    在97年8月14日偵查中當時檢察官有提示97年7月15日凌晨2
    點50分譯文給你看，你說這通電話當時就是你跟乙○○買2
    千元的安非他命，但是根據剛才通訊譯文你說0000000000這
    支電話是你跟江俊平聯絡使用，但是當時從監聽譯文內容來
    看，對方有說，他要下來樓下，門沒有鎖，顯然是江俊平跟
    你接洽的，7月15日當天你究竟是向江俊平或乙○○購買？
    ）我記不清楚。」、「（你於偵訊中，說7月15日電話是因
    為你前一天有跟綽號阿芳的乙○○購買2千元的安非他命，
    乙○○在她宜欣社區的住處將安非他命賣給你，如果是這樣
    子前一天你與乙○○聯絡，為何7月15日不直接打給乙○○
    ，而打給江俊平？）我有乙○○電話號碼，但是電話打不通
    。」、「（7月15日這通電話，你打給江俊平，為什麼沒有
    問他阿芳怎麼沒有接電話，因為6月27日通聯你都會問江俊
    平說阿芳怎麼沒有接電話？）我記不清楚。」、「（剛才檢
    察官提示你6月27日電話，18時4分15秒、19時這兩通電話，
    前面那一天問阿芳怎麼接電話，要你一直打，第二通你問江
    俊平阿芳怎麼還沒有回來，江俊平要你拿椅子坐，....要你
    一直等候，當天你到底有沒有進去？）我有進去。乙○○在
    睡覺。」、「（當天有無拿到毒品？）那天好像沒有，沒有
    東西。」等語（見原審卷第42至45頁）。觀諸證人孟素貞證
    述向被告乙○○購買安非他命之時間、交易對象及金額等節
    ，前後所述不一，且就證人孟素貞證述向被告購買毒品乙節
    ，卷內亦無被告與證人孟素貞間之相關通話紀錄或毒品流向
    之證據為佐證，則證人孟素貞所述是否真實，尚非無疑。
  2.又門號0000000000號行動電話，乃為江俊平所持用等情，已
    如前述，而依卷附江俊平持用之0000000000號行動電話與孟
    素貞間於97年6月27日18時44分15秒至18時45分36秒通訊監
    察譯文所示：「（江俊平）喂。」「（孟素貞）阿兄喔。」
    、「（江俊平）阿豐怎麼都沒接電話。」、「（孟素貞）我
    到了。」、「（江俊平）他睡著了，沒關係，你就一直打，
    打到等一下有人上去，妳才跟著上去，上去你就敲鐵門就好
    了。」、「（孟素貞）這樣喔，我一直打給他，他都沒接。
    」、「（江俊平）你一直給他打沒關係，他睡著了，我知道
    啦。」，及於97年6月27日19時00分02秒至19時01分12秒通
    訊監察譯文所示：「（江俊平）怎麼樣。」、「（孟素貞）
    你是人在哪裡。」、「（江俊平）我就在打牌，才會沒法回
    去幫你開門。」、「（孟素貞）唉呦，都沒人，阿豐，打了
    幾十遍。」、「（江俊平）有啦，下班時間人會進來。」、
    「（孟素貞）都沒看到有人進來。」、「（江俊平）拿一張
    椅子外面那裡坐啦。」、「（孟素貞）我哪敢。」、「（江
    俊平）摩托車啦、摩托車坐一下，比較不會痠啦，他就睡著
    了，他就很累，妳聽有嗎。」、「（孟素貞）喔，我是想說
    他有打給我，我說我馬上到。」、「（江俊平）對啦，他就
    睡著了，我就知道。」、「（孟素貞）是喔。」、「（江俊
    平）摩托車有在那裡，你沒看到嗎。」、「（孟素貞）有阿
    ，我有看到阿，就一直打電話給他，他都沒有接。」、「（
    江俊平）忍耐一點，反正就有人進去，你就跟他說你是7樓
    的朋友，阿，妳就跟他說妳租在7樓就好了。」、「（孟素
    貞）好啦。忍耐一下。」（見97年度偵字第19340號卷第219
    頁），雖依渠等間上開通話內容，可見證人孟素貞於97年6
    月27日當日應係因毒癮發作而急於找尋乙○○，但證人孟素
    貞事後有無遇見乙○○？及縱使證人孟素貞事後確覓得乙○
    ○，然其當日是否有向乙○○購得毒品，即乙○○有無與之
    為毒品交易？尚無從憑上開通訊監察譯文即為認定，且證人
    孟素貞就此部分所述亦前後矛盾不一，業如前述，則依罪疑
    唯輕原則，公訴人關於所指被告於97年6月27日販賣毒品予
    孟素貞此部分犯罪事實之舉證，仍有合理之懷疑存在，不足
    使本院達到可確信被告有此部分犯行之程度，自應為被告有
    利之認定。
  3.另依卷附江俊平持用之0000000000號行動電話與孟素貞間於
    97年7月15日凌晨2時50分13秒至2時50分48秒通訊監察譯文
    所示，固有：「妳還沒到喔。」、「（孟素貞）快要到了，
    過這個橋就差不多了。」、「我下來樓下門沒鎖。」、「（
    孟素貞）我快要到了。」（見97年度偵字第19340號卷第219
    頁）之通話內容，雖證人孟素貞證稱已不記得與其為上開對
    話者究為何人，然上開門號之行動電話既係江俊平所持用，
    且無證據足證當時以江俊平持用之該行動電話與孟素貞對話
    者乃為被告，自亦難以該通訊監察譯文為被告不利之認定。
四、綜上所述，就被告被訴販賣第二級毒品予龔琴瑟、鍾賜恩、
    吳坤隆、孟素貞部分，本件公訴人所舉之證據，不足為被告
    確有此部分販賣第二級毒品犯行之積極證明，無從說服本院
    以形成被告此部分有罪之心證。原審因而為被告無罪之諭知
    ，並無不當，檢察官上訴意旨並未再舉出具體新事證，僅執
    證人龔琴瑟、鍾賜恩、吳坤隆、孟素貞分別於偵查、原審所
    為尚值存疑之供證，而認被告仍有販賣第二級毒品予龔琴瑟
    、鍾賜恩、吳坤隆、孟素貞等人之行為，指摘原判決不當，
    為無理由，應予駁回。
據上論斷，應依刑事訴訟法第368條，判決如主文。
本案經檢察官甲○○到庭執行職務。
中    華    民    國    99    年    4     月    28    日
            刑事第五庭  審判長法  官  趙  春  碧
                              法  官  林  宜  民
                              法  官  賴  恭  利
上列正本證明與原本無異。
如不服本判決應於收受本判決後10日內向本院提出上訴書狀，其
未敘述上訴理由者，並得於提起上訴後10日內向本院補提理由書
狀（均須按他造當事人之人數附繕本）「切勿逕送上級法院」。
                              書記官  林  育  萱
中    華    民    國    99    年    4     月    28    日

司法院資訊處製作；財團法人民間司法改革基金會備份。
